---
title: "Script_de_amostragem"
output: html_document
---

```{r setup, include=FALSE}
knitr::opts_chunk$set(echo = TRUE)
```
# Exercício de amostragem

Carregamento do dataset
```{r}
library(ggplot2)
d <- diamonds
```

Geração de amosrtras 
o espaço em branco após a virgula indica que todos os itens serão pegos
```{r}
a1 <- d[1:3000,] 
```


Cálculo da média da var price da população e da amostra (para pegar uma variável dentro do dataframe utiliza-se $)
```{r}
mean(d$price)
mean(a1$price)
```


Cálculo da mediana da var price da população e da amostra
```{r}
median(d$price)
median(a1$price)
```


Cálculo do descio padrão da var price da população e da amostra
```{r}
sd(d$price)
sd(a1$price)
```


Pegar nova amostra
```{r}
a2 <- d[3001:6000,]
mean(d$price) 
mean(a1$price)
mean(a2$price)
median(d$price)
median(a1$price)
median(a2$price)
sd(d$price)
sd(a1$price)
sd(a2$price)
```


Geração de amostra aleatória
```{r}
sample(3)
```

Definição da semente de elatoriedade (manter o mesmo conjunto de dados)
```{r}
set.seed(33)
sample(3)
```

Geração de vetor de números aleatórios
```{r}
vn <- sample(53940)
```

Geração de amostra aleatória
```{r}
a3 <- d[vn[1:3000],]
```

Análise dos indicadores
```{r}
mean(a3$price)
median(a3$price)
sd(a3$price)
```


Histograma
```{r}
hist(d$price)
hist(a1$price)
hist(a2$price)
hist(a3$price)
```


Boxplot
simbolo ~ representa "em relação a"
gráfico de preços em relação ao corte do diamante
```{r}
boxplot(price~cut, data=d)
```

Comando summary apresenta os elementos principais do dataset
```{r}
summary(d$price)
summary(a3$price)
```


comando para criar duas colunas no frame de visualização
ideal para colocar gráficos lado a lado de datasets diferentes
```{r}
par(mfrow=(c(1,2))) # para voltar ao normal par(mfrow=(c(1,1)))
boxplot(d$price)
boxplot(a3$price)
```


Gráfico de dispersão
```{r}
m <- mtcars
plot(m$mpg~m$wt)
```

cálculo do coeficiente de correlação linear
positivo = relação direta
negativo = relação inversa
quanto mais perto de 1 (e -1) mais se parece com uma reta
```{r}
cor(m$mpg, m$wt)
plot(m$mpg~m$hp)
```

relação de todas as variáveis em relação a todas a variaveis
```{r}
cor(m)
```

